最高法院刑事裁定　　　　　　　　　 110年度台抗字第1602號
抗　告　人　廖子瑋




上列抗告人因加重詐欺等罪案件，不服臺灣高等法院高雄分院中
華民國110年7月28日定應執行刑之裁定（110 年度聲字第1102號
，聲請案號：臺灣高等檢察署高雄檢察分署110年度執聲字第445
號），提起抗告，本院裁定如下：
    主  文
抗告駁回。
    理  由
一、裁判確定前犯數罪者，併合處罰之；數罪併罰，有二裁判以
    上者，應依刑法第51條之規定，定其應執行之刑；宣告多數
    有期徒刑者，於各刑中之最長期以上，各刑合併之刑期以下
    ，定其刑期，但不得逾30年。刑法第50條、第53條、第51條
    第5 款分別定有明文。又法律上屬於裁量之事項，有其外部
    性界限及內部性界限，並非概無拘束。依據法律之具體規定
    ，法院應在其範圍選擇為適當之裁判者，為外部性界限；而
    法院為裁判時，應考量法律之目的及法律秩序之理念所在者
    ，為內部性界限。法院為裁判時，二者均不得有所踰越。在
    數罪併罰，有二裁判以上，定其應執行之刑之案件，法院所
    為刑之酌定，固屬裁量之事項，然仍應受前述外部性界限及
    內部性界限之拘束。事實審法院於酌定執行刑之量定，如未
    違背刑法第51條各款或刑事訴訟法第370 條第2、3項所定之
    方法或範圍（即法律之外部性界限），亦無明顯違背公平、
    比例原則或整體法律秩序之理念者（即法律之內部性界限）
    ，即不得任意指為違法或不當。
二、本件原裁定以抗告人即受刑人廖子瑋因犯加重詐欺等罪，經
    法院先後判處如其附表（下稱附表）各編號所示之刑（其中
    附表編號1所示2罪，曾於判決時定應執行刑有期徒刑1年6月
    ；附表編號2所示3罪，曾於判決時定應執行刑有期徒刑2 年
    ），均經確定在案。檢察官聲請定其應執行之刑，核屬適當
    ，爰定應執行有期徒刑3年10月。
三、抗告意旨略以：抗告人所犯加重詐欺等罪為初犯，且擔任車
    手，並非主導地位，應受非難較低。又其已與被害人達成和
    解，符合刑事政策所推行之修復式正義。再抗告人身體狀況
    不佳，執行刑罰所受痛苦，遠高於一般人。原裁定未能審酌
    上情，所定應執行刑過重等語。
四、經查：原裁定已審酌抗告人所犯附表各罪，其中編號1所示2
    罪，曾定其應執行刑1年6月；編號2所示3罪，曾定其應執行
    刑2 年，再合併編號3所示之罪所處1年3月，定其應執行刑3
    年10月，已有大幅酌減，並無明顯有失權衡或有違比例原則
    、公平正義原則之情。又參酌附表所示各罪均為加重詐欺罪
    ，犯罪時間集中於108 年11月、12月間，責任非難之重複程
    度較高等情狀，據以酌定應執行刑，於法尚無不合。抗告意
    旨泛言指摘原裁定所定應執行刑過重，不符比例、平等及責
    罰相當原則等語，係對於原審定應執行刑裁量權之適法行使
    ，任意指摘。本件抗告為無理由，應予駁回。
據上論結，應依刑事訴訟法第412條，裁定如主文。
中    華    民    國   110    年    9     月    30    日
                  刑事第七庭審判長法  官  李  錦  樑  
                                  法  官  蔡  彩  貞  
                                  法  官  林  孟  宜  
                                  法  官  吳  淑  惠  
                                  法  官  錢  建  榮  
本件正本證明與原本無異
                                  書記官
中    華    民    國   110    年    10    月    4     日